【裁判字號】    92,上易,960
【裁判日期】    920909
【裁判案由】    傷害
【裁判全文】
臺灣高等法院高雄分院刑事判決          九十二年度上易字第九六號
    上  訴  人
    即  被  告  乙○○
                丁○○
                甲○○
    共      同
    選任辯護人  王進勝  律師
                吳建勛
                黃淑芬
右上訴人等因傷害案件，不服臺灣澎湖地方法院九十二年度易字第九號中華民國九十
二年六月十日第一審判決（起訴案號：臺灣澎湖地方法院檢察署九十二年度偵字第一
二號），提起上訴，本院判決如左：
    主  文
上訴駁回。
    事  實
一、乙○○因其妻陳淑靜騎乘機車與丙○○、戊○○二人共乘之機車發生擦撞，心生
    不滿，乃夥同丁○○、甲○○，於民國九十一年九月十一日下午四時三十分許，
    在澎湖縣馬公市○○路與明遠路口，未接受戊○○、丙○○二人對於車禍事發經
    過之解釋，乙○○、丁○○、甲○○三人即不分青紅皂白，共同基於傷害戊○○
    、丙○○二人之犯意聯絡，分由甲○○持安全帽，乙○○、丁○○以徒手方式毆
    傷丙○○，並由乙○○持另一安全帽，葉再福以徒手方式毆打戊○○頭、臉部，
    致戊○○受有頭部外傷合併腦挫傷、右臉挫傷及頸部挫傷等傷害。嗣丙○○及戊○○趁機徒步逃離現場，躲避至澎湖縣馬公市○○路勵志新村大門旁準備向家人
    求援，乙○○仍不罷手，單獨基於上開同一之傷害犯意，接續騎乘機車追及由後
    撞倒丙○○、戊○○二人，造成丙○○受傷，戊○○則受有左側臀部挫傷之傷害
    ，乙○○隨即再出手毆傷丙○○（乙○○、甲○○、丁○○傷害丙○○部分，業
    據丙○○撤回告訴）。
二、案經戊○○及其母己○○○訴由澎湖縣警察局馬公分局報請臺灣澎湖地方法院檢
    察署檢察官偵查起訴。
    理  由
一、右揭犯罪事實，業據告訴人戊○○、已撤回告訴之丙○○於警詢、偵查及本院審
    理中指述屬實，並有驗傷單、現場圖各一紙及現場照片數幀附卷可稽。訊據被告
    乙○○、丁○○亦均坦承於右開時、地毆傷戊○○之事實。被告乙○○雖否認有
    撞傷戊○○之舉，辯稱：係騎車不小心撞到丙○○，但未撞到戊○○云云，惟查
    丙○○及告訴人戊○○於原審審理中明確供稱：乙○○隨後又自己一個人騎機車
    追過來，並故意撞丙○○和戊○○，丙○○和戊○○當時坐在一起想閃避，但來
    不及就被撞倒在地，戊○○左側臀部受傷等語，經核與驗傷單所載告訴人戊○○
    受有左側臀部挫傷之情形相符，足認被告乙○○有騎車故意追撞戊○○成傷之事
    實，被告乙○○此部分辯詞尚非可採。另被告甲○○雖辯稱：伊未出手毆打告訴
    人戊○○，對戊○○受傷部分，伊無犯罪可言云云。然按共同實施犯罪行為之人
    ，在合同意思範圍以內，各自分擔犯罪行為之一部，相互利用他人之行為，以達
    其犯罪之目的者，即應對於全部所發生之結果，共同負責。本件被告甲○○與被
    告乙○○係同事關係，被告乙○○於接獲其妻陳淑靜電話告知與他人發生車禍後
    ，立即騎乘機車載同一起工作之被告甲○○趕至案發現場，隨之與另一到場之同
    事丁○○，三人不滿告訴人戊○○對車禍發生經過之解釋，由甲○○持安全帽，
    乙○○、丁○○以徒手方式毆傷丙○○，並由乙○○持安全帽，葉再福以徒手方
    式毆打戊○○頭、臉部，致戊○○受有頭部外傷合併腦挫傷、右臉挫傷及頸部挫
    傷等情，業經被告三人供述屬實，互核相符，被告甲○○既係受邀前往助陣處理
    車禍糾紛，旋即出手毆打丙○○，顯然有與被告乙○○、丁○○同聲出氣，以暴
    力滋生事端之意思合致，其三人在忠孝路與明遠路口毆打同屬車禍糾紛對造之丙○○、戊○○，則戊○○之受傷自係因被告三人基於傷害犯意之聯絡及行為之分
    擔所致，被告乙○○、丁○○出手實施毆打告訴人戊○○之行為尚未超越三人原
    計畫以傷害手段教訓車禍糾紛對造之範圍，被告甲○○對此部分自須同負傷害罪
    責。被告甲○○所辯，亦非足採。事證明確，被告犯行均堪認定。
二、核被告等所為，均係犯刑法第二百七十七條第一項傷害罪。被告三人在忠孝路與
    明遠路口毆傷告訴人戊○○之行為，彼此間分別有犯意之聯絡及行為之分擔，為
    共同正犯。又被告三人與告訴人戊○○在忠孝路與明遠路口之衝突暫告結束後，
    係乙○○一人單獨騎乘機車追及由後撞倒丙○○、戊○○二人，造成丙○○受傷
    ，戊○○則受有左側臀部挫傷之傷害，乙○○隨即再出手毆傷丙○○等情，業據
    被告三人及丙○○、戊○○供、指述甚明，被告乙○○此部分騎車追撞及出手毆
    打丙○○係單獨起意所為之接續傷害行為，惟尚乏積極證據足以證明被告甲○○
    、丁○○亦參與在內，檢察官以被告甲○○、丁○○於被告乙○○撞倒丙○○、
    戊○○後，出手毆打丙○○、戊○○，因認被告甲○○、丁○○成立此部分共同
    傷害犯行，尚有未洽，被告甲○○、丁○○傷害犯行之範圍應予減縮認定。又被
    告乙○○多次傷害被害人戊○○之舉動，時、地密接，均侵害同一法益，為接續
    犯，僅論以傷害單純一罪。原審因而適用刑法第二十八條、第二百七十七條第一
    項、第四十一條第一項前段、罰金罰鍰提高標準條例第一條前段、第二條，並審
    酌被告等未循正當程序解決車禍糾紛，光天化日之下擅自糾眾以暴力毆人成傷，
    嚴重破壞行車秩序禮儀，助長社會暴戾之氣，殊不足取；犯後迄未積極向告訴人
    戊○○請求原諒，犯後態度不佳；被告乙○○毆傷戊○○後，猶不罷手，再騎機
    車追撞成傷，惡性非輕等一切情狀，量處被告乙○○有期徒刑七月，被告甲○○
    、丁○○各有期徒刑五月，被告甲○○、丁○○部分並均諭知易科罰金之折算標
    準，其認事用法，核無不合，量刑亦稱允洽，被告乙○○上訴意旨認量刑過重，
    被告丁○○、甲○○否認犯罪，各指摘原判決不當，為無理由，應予駁回。
據上論斷，應依刑事訴訟法第三百六十八條，判決如主文。
本案經檢察官彭南雄到庭執行職務。
中    華    民    國      九十二      年      九      月     九   日
                              臺灣高等法院高雄分院刑事第八庭
                                  審判長法官  郭雅美
                                        法官  裕斗
                                        法官  江泰章
右正本證明與原本無異。
不得上訴。
                                  法院書記官  郭榮芳
中    華    民    國      九十二      年      九      月    九    日
附錄：本判決論罪科刑法條
刑法第二百七十七條第一項：
傷害人之身體或健康者，處三年以下有期徒刑、拘役或一千元以下罰金。


司法院資訊處製作；財團法人民間司法改革基金會備份。
